# 求助陈版及各位！

提问人：jlapple 时间：2019-04-03 20:41:22
母公司本年度处置了原全资子公司部分股权，从而丧失控制权。原子公司权益中的其他资本公积是政府拆迁补偿形成的。那么在本年度合并报表中，这部分资本公积需要结转损益么？既然原子公司的政府拆迁补助计入其他资本公积，是否说明政府是作为企业所有者身份给与的投资补助，政府也相当于股东，因此属于权益性交易，这部分资本公积在合并层面不能结转损益。不知理解对不？

回答人：chenyiwei
你的理解基本合理。这部分拆迁补偿款结余形成的资本公积后续不能在丧失对子公司的控制权时结转损益。